ACORDAO-COMPLETO-2356445

ACÓRDÃO DE RELAÇÃO

ACÓRDÃO DE RELAÇÃO 4302/2019 ATA 19/2019 - PRIMEIRA CÂMARA

Acórdão 4302/2019-TCU-Primeira Câmara
Os ministros do Tribunal de Contas da União, reunidos em sessão da 1ª Câmara, com fundamento nos arts. 1º, V, e 39, I, da Lei 8.443/1992, no 260, § 5º, do RI/TCU, no art. 7º, II, da Resolução TCU 206/2007, na forma do art. 143, II, do RI/TCU, e de acordo com os pareceres convergentes emitidos nos autos, ACORDAM, por unanimidade, em considerar prejudicado por perda de objeto o exame de mérito dos atos de admissão a seguir relacionados.
1. Processo TC-Processo 011.157/2019-4 (ATOS DE ADMISSÃO) 
	1.1. Interessados: Daniel Honorato da Silva (XXX.611.672-XX) ; Danielly Leao da Silva (XXX.993.362-XX) ; Eduardo Carra (XXX.704.230-XX) ; Emanoel Raimundo da Silva Sá Júnior (XXX.288.792-XX) ; Francisco dos Santos Silva (XXX.329.512-XX) ; Gilmar Prado de Sousa (XXX.512.792-XX) ; Hector Enrique Sayan Morales (XXX.644.595-XX) ; Hewerton Umbelito da Silva Cruz (XXX.839.742-XX) ; Hosana Carolina dos Santos Barreto (XXX.785.802-XX) ; Indira Nahomi Viana Caballero (XXX.172.460-XX) ; Isis Fischer Vasconcelos Mesquita de Fragoso Marinho (XXX.495.924-XX) ; Jhonson Reginaldo Silva Santos (XXX.991.862-XX) ; Joao Luiz Lopes Monteiro Neto (XXX.998.402-XX) ; Jonkácio Almeida de Melo (XXX.546.302-XX) ; Josue Gomes da Silva (XXX.398.392-XX) ; José Victor Dornelles Mattioni (XXX.381.672-XX) ; José Wilker Leal Castro (XXX.674.922-XX) ; Jucilene Oliveira de Sousa (XXX.233.402-XX) ; Laiane Abreu Viveiro (XXX.118.063-XX) ; Larissa Maria de Almeida Guimarães (XXX.989.772-XX) .
	1.2. Entidade: Fundação Universidade Federal de Roraima – MEC.
	1.3. Relator: Ministro-Substituto Weder de Oliveira.
	1.4. Representante do Ministério Público: Procuradora-Geral Cristina Machado da Costa e Silva.
	1.5. Unidade Técnica: Secretaria de Fiscalização de Pessoal (Sefip) .
	1.6. Representação legal: não há.
	1.7. Determinações/Recomendações/Orientações: não há.

Primeira Câmara

Fundação Universidade Federal de Roraima - MEC.

Daniel Honorato da Silva (XXX.611.672-XX); Danielly Leao da Silva (XXX.993.362-XX); Eduardo Carra (XXX.704.230-XX); Emanoel Raimundo da Silva Sá Júnior (XXX.288.792-XX); Francisco dos Santos Silva (XXX.329.512-XX); Gilmar Prado de Sousa (XXX.512.792-XX); Hector Enrique Sayan Morales (XXX.644.595-XX); Hewerton Umbelito da Silva Cruz (XXX.839.742-XX); Hosana Carolina dos Santos Barreto (XXX.785.802-XX); Indira Nahomi Viana Caballero (XXX.172.460-XX); Isis Fischer Vasconcelos Mesquita de Fragoso Marinho (XXX.495.924-XX); Jhonson Reginaldo Silva Santos (XXX.991.862-XX); Joao Luiz Lopes Monteiro Neto (XXX.998.402-XX); Jonkácio Almeida de Melo (XXX.546.302-XX); Josue Gomes da Silva (XXX.398.392-XX); José Victor Dornelles Mattioni (XXX.381.672-XX); José Wilker Leal Castro (XXX.674.922-XX); Jucilene Oliveira de Sousa (XXX.233.402-XX); Laiane Abreu Viveiro (XXX.118.063-XX); Larissa Maria de Almeida Guimarães (XXX.989.772-XX).

WEDER DE OLIVEIRA

não há.

ATOS DE ADMISSÃO (ADS)

Secretaria de Fiscalização de Pessoal (Sefip).